臺灣高等法院臺南分院刑事判決　　　　95年度上訴字第1375號
上　訴　人
即　被　告　甲○○
上列上訴人因違反毒品危害防制條例案件，不服臺灣嘉義地方法
院95年度訴字第626號中華民國95年10月30日第一審判決（起訴
案號：臺灣嘉義地方法院檢察署95年度毒偵字第859號），提起
上訴，本院判決如下：
    主  文
上訴駁回。
    事  實
一、甲○○前因施用毒品案件，經依臺灣嘉義地方法院89年度毒
    聲字第182號裁定執行觀察、勒戒後，認無繼續施用毒品之
    傾向，於民國89年2月29日釋放，並由臺灣嘉義地方法院檢
    察署檢察官以該署89年度毒偵字第212號案件處分不起訴確
    定在案；又於92年間，因施用毒品案件，經臺灣嘉義地方法
    院以該院92年度訴字第452號判決判處有期徒刑10月確定，
    於94年1月24日執行完畢出監，猶不知悔悟。自95年2月間某
    日起至95年6月5日止，在其位於嘉義縣太保市○○路○段110
    號住處內施用第1級毒品海洛因。嗣於95年6月5日下午6時40
    分許，在為警採尿送驗，檢驗結果呈有嗎啡陽性反應。
二、案經嘉義縣警察局移請臺灣臺南地方法院檢察署檢察官偵查
    起訴。
    理  由
一、上訴人即被告甲○○經合法傳喚，於本院審理時無正當理由
    不到庭。惟查，上揭犯罪事實，業據被告於原審審理時坦承
    不諱，且其經警於95年6月5日下午6時40分許所採集之尿液
    檢體，經送檢驗結果，呈現嗎啡陽性反應（按海洛因係由嗎
    啡經化學合成而製得，進入人體後，海洛因代謝分解又生成
    嗎啡、可待因，因此施用海洛因後，由尿液檢驗結果，即為
    嗎啡、可待因反應），有濫用藥物尿液檢驗報告及真實姓名
    對照表各1紙在卷可稽。被告上開自白，核與事實相符，應
    值採信。
二、又被告前因施用毒品案件，經依臺灣嘉義地方法院89年度毒
    聲字第182號裁定執行觀察、勒戒後，認無繼續施用毒品之
    傾向，於89年2月29日釋放，並由臺灣嘉義地方法院檢察署
    檢察官，以該署89年度毒偵字第212號案件處分不起訴確定
    在案；又於92年間，因施用毒品案件，經臺灣嘉義地方法院
    以該院92年度訴字第452號判決判處有期徒刑10月確定，於
    94年1月24日執行完畢出監，此有臺灣高等法院被告全國前
    案紀錄表、刑案人犯在監所最新資料報表各1件在卷可憑。
    事證明確，被告本件犯行洵堪認定，應予依法論科。
三、查被告行為後，刑法業於94年2月2日修正公布，並於95年7
    月1日施行，(一)刑法第56條連續犯之規定業經刪除，此項刪
    除雖非犯罪構成要件之變更，但顯已影響行為人刑罰之法律
    效果，自屬法律已有變更，依新法第2條第1項規定，比較新
    舊法結果，以舊法較有利於被告（最高法院95年5月23日第8
    次刑事庭會議決議參照）。(二)刑法第47條關於累犯之定義，
    修法後已限縮為「受徒刑之執行完畢後，5年以內故意再犯
    有期徒刑以上之罪者，為累犯」。查被告有起訴書犯罪事實
    欄所載之犯罪科刑執行紀錄，此有臺灣高等法院被告前案紀
    錄表在卷足憑，其受有期徒刑之執行完畢後，5年以內「故
    意」再犯本件有期徒刑以上之罪，不論依修正前之刑法第47
    條，或修正後之刑法第47條第1項之規定，均構成累犯，對
    被告而言並無有利或不利之情形。
四、按海洛因屬毒品危害防制條例第2條第2項第1款所規定之第
    一級毒品。核被告所為，係違反毒品危害防制條例第10條第
    1項之施用第一級毒品海洛因罪。其持有第一級毒品海洛因
    之低度行為，已為其施用第一級毒品海洛因之高度行為所吸
    收，故不另論罪。被告前後多次施用毒品行為，均時間緊接
    ，所犯構成要件亦復相同，顯係出於概括之犯意為之，應依
    修正前刑法第56條連續犯之規定論以1罪，並加重其刑。又
    被告於92年間，因施用毒品案件，經臺灣嘉義地方法院以該
    院92年度訴字第452號判決判處有期徒刑10月確定，於94年1
    月24日執行完畢出監，此有前開臺灣高等法院被告全國前案
    紀錄表在卷可憑，其於5年內故意再犯本件最重本刑有期徒
    刑以上之罪，為累犯，依刑法第2條第1項規定，應依修正前
    即行為時刑法第47條規定，依法遞加重其刑。
五、原判決以被告罪證明確，應予適用毒品危害防制條例第10條
    第1項、刑法第2條第1項前段、第11條前段，修正前刑法第
    56 條、第47條之規定，並審酌被告前因連續施用第1級毒品
    經法院判處有期徒刑10月確定，甫於94年1月24日執行完畢
    ，復於95年2月間某日起再度施用海洛因，顯乏禁絕毒害之
    決心；兼衡其係高中畢業之智識程度、未婚無子女之生活狀
    況，及事後坦認犯罪，態度尚稱良好等一切情狀，量處有期
    徒刑10月，以示懲戒。
六、本院經核，原判決認事用法，均無違誤，量刑亦稱妥適。上
    訴意旨任意指摘原判決不當，應屬無據，核無理由，應予駁
    回。
七、被告經合法傳喚，無正當理由不到庭，本院不待其陳述，逕
    行判決。
據上論結，應依刑事訴訟法第368條、第371條，判決如主文。
本案經檢察官曾銘芳到庭執行職務。
中　　華　　民　　國　　96　　年　　3 　　月　　21　　日
                  刑事第二庭    審判長法　官    葉居正
                                      法　官    吳勇輝
                                      法　官    郭千黛
以上正本證明與原本無異。
如不服本判決，應於收受本判決後十日內向本院提出上訴書狀。
其未敘述上訴理由者並得於提起上訴後十日內向本院補提理由書
狀（均須按他造當事人之人數附繕本）「切勿逕送上級法院」。
　　　　　　　　　　　　　　　　　　　書記官    尤乃玉
中　　華　　民　　國　　96　　年　　3 　　月　　22　　日
